【裁判字號】    89,自,70
【裁判日期】    891013
【裁判案由】    偽造文書
【裁判全文】
臺灣桃園地方法院刑事判決                            八十九年度自字第七號
    自  訴  人    乙○○○股份有限公司
    代  表  人    彭鳳嬌
    代  理  人    己○○
    被      告    戊○○
    選      任    丙○○
    辯  護  人    游香瑩律師
    被      告    丁○○
右列被告等因偽造文書案件，經自訴人提起自訴，甲○判決如左：
        主  文
戊○○、丁○○、庚○○均無罪。
        理  由
一、自訴意旨略以如附件自訴書所載。
二、按犯罪事實應依證據認定之，無證據不得推定其犯罪事實，又不能證明被告犯罪
    者，應諭知無罪之判決，刑事訴訟法第一百五十四條、第三百零一條分別定有明
    文。
三、訊據被告戊○○、丁○○、庚○○均矢口否認有任何偽造文書之犯行，戊○○、
    庚○○均辯稱：確實有將新台幣（下同）五十五萬元交付給丁○○，作為加入馬
    達加工事業部股金，至於丁○○如何處理上開資金，渠等不清楚等語；丁○○辯
    稱：戊○○、庚○○確實有將五十五萬元交付給伊，且伊亦將資金入帳，此外，
    伊並非代表乙○○○股份有限公司收受股金，伊是代表馬達加工事業部收受等語
    。
四、經查：（一）按刑法第二百十條之偽造文書，以無製作權之人冒用他人名義而製
    作該文書為必要，如果行為人對此種文書，本有製作之權，縱令其不應製作而製
    作，亦無偽造之可言；又刑法第二百十條之偽造文書，以無製作權人而捏造他人
    名義製作該文書為構成要件，如行為人對此種文書本有製作權，縱令其製作之內
    容虛偽，且涉及他人之權利，除合於同法第二百十五條之規定，應依該條處罰外
    ，尚難論以首開法條之罪（參照二十四年上字第五四五八號、三十一年上字第二
    一二四號判例）。（二）自訴人所提出之二張單據，之一係由峻傑企業有限公司
    （下稱峻傑公司）與丁○○共同製造，峻傑公司是由庚○○代表；另外其一是由
    戊○○與丁○○共同製作，此二張文書內容記載1.現金；2.加入馬達加工事業部
    股金，且被告戊○○、丁○○、庚○○均供稱有新台幣（下同）五十萬五元之交
    付，不論被告庚○○、戊○○二人是否有如文書記載內容確實有將五十五萬元之
    交付，該文書既然是由丁○○與庚○○及戊○○共同製作，丁○○既以該文書表
    達確實收到庚○○、戊○○交付之五十五萬元，渠等並無偽造他人－乙○○○股
    份有限公司名義製作該文書之情事，則與偽造文書之構成要件有違，故被告等辯
    稱並無偽造文書之情事，應可採信。此外，復查無其他證據證明被告等有公訴人
    所指之犯行，即被告等犯嫌不能證明，依前開說明，自應為無罪之諭知。
據上論斷，應依刑事訴訟法第三百四十三條、第三百零一條第一項，判決如主文。
中        華        民        國      八十九    年    十    月   十三   日
                                臺灣桃園地方法院刑事第二庭
                      法  官  張  益  銘
右正本證明與原本無異。
如不服本判決，應於判決送達後十日內向甲○提出上訴狀( 應附繕本 )，上訴於
臺灣高等法院。
                                    書記官   黃文琪
中        華        民        國   八十九   年   十   月    十七    日


司法院資訊處製作；財團法人民間司法改革基金會備份。
